# 非全资子公司收购形成商誉母公司合并层面怎么提现

提问人：lisa2492967 时间：2017-04-11 19:10:43
A公司因非同一控制下收购形成了 100 万商誉，A公司的母公司B对其持股 80 ％，则B公司在合并A公司时合并商誉是体现 100 万还是需要乘以80%提体现 80 万，剩余 20 万商誉体现在少数股东权益？

回答人：chenyiwei
仍体现 100 万。对母公司B的合并报表层面而言，同样是视同在一项非同一控制下合并中形成 100 万商誉。

提问人：lisa2492967 时间：2017-04-12 08:19:00
谢谢陈版。另有三个思考问题想再请教一下： 1 、是不是不论母公司对子公司持股比例如何，对于子公司层面形成的商誉在母公司合并的时候都是百分百提现商誉？ 2 、如果是同一控制下将该持有商誉的公司转让给另一子公司，是不是也是不论转让比例如何，如果转让后另一子公司对其能够达到控制的话商誉也还是百分百提现在控制其的另一子公司的报表上？ 3 、以上两种情况若换成营业外收入是否为同样处理方式？准则对此类事项是否有明确规定？

回答人：chenyiwei
1 、是。 2 、是。 3 、营业外收入只体现在最初确认（最初的购买方，从外部取得对被合并方控制权）的账面上，不进行下推处理，不会在现在合并方账面上体现为营业外收入。